【裁判字號】    98,訴,2752
【裁判日期】    981117
【裁判案由】    毒品危害防制條例
【裁判全文】
臺灣臺中地方法院刑事判決              98年度訴字第2752號
公  訴  人  臺灣臺中地方法院檢察署檢察官
被      告  辛○○
                    （現於臺灣臺中監獄執行）
選任辯護人  羅淑菁律師
            張柏山律師
上列被告因毒品危害防制條例案件，經檢察官提起公訴（98年度
偵字第15443號），本院判決如下：
    主    文
辛○○犯如附表所示之罪，均累犯，各處如附表主文所示之刑（
含主刑、從刑）。應執行有期徒刑拾捌年，未扣案之獨自販毒所
得共新臺幣陸仟元沒收，如全部或一部不能沒收時，以其財產抵
償之；未扣案之與丙○○共同販毒所得共新臺幣壹仟伍佰元沒收
，如全部或一部不能沒收時，以其與丙○○財產連帶抵償之；未
扣案之與丙○○共同販毒所用之0000000000號行動電話壹支（價
值約新臺幣壹仟伍佰元，含門號卡壹枚）沒收，如全部或一部不
能沒收時，與丙○○連帶追徵其價額或以其與丙○○財產連帶抵
償之。
    犯罪事實
一、辛○○（綽號阿寶）前因毒品危害防制條例案件，經法院判
    決並定執行刑有期徒刑1 年2 月確定，於民國97年12月9 日
    假釋出監，嗣於98年1 月7 日假釋期滿未經撤銷假釋以已執
    行完畢論。其明知海洛因屬毒品危害防制條例第2 條第2 項
    第1 款規定之第一級毒品，不得無故持有或轉讓，竟基於轉
    讓第一級毒品海洛因之犯意，於98年4 月16日晚間8時26 分
    至8 時48分，以不知情之丙○○所有之0000000000號行動電
    話與其國中同學戊○○所持用之0000000000號行動電話互傳
    簡訊，簡訊中約定由辛○○免費提供摻有海洛因之香菸1 支
    予戊○○施用。隨即於同日稍晚，辛○○駕車前往戊○○位
    於臺中縣后里鄉○里路89之1 號住處並將車停在附近，戊○○上車，辛○○在車上將微量（淨重未達1 公克）海洛因摻
    入香菸後拿給戊○○，戊○○即當場施用，辛○○以此方式
    轉讓第一級毒品海洛因1 次。
二、辛○○與丙○○（綽號阿修）均明知海洛因、甲基安非他命
    分別屬毒品危害防制條例第2 條第2 項第1 款、第2 款規定
    之第一、二級毒品，不得無故持有或販賣，竟共同基於販賣
    海洛因及甲基安非他命以營利之犯意聯絡，由丙○○負責提
    供毒品，並以丙○○所有之0000000000號行動電話作為販毒
    聯絡工具，共同為下列販毒犯行：
  (一)於98年4 月18日凌晨0 時32分至1 時10分，由辛○○以0000
    000000號行動電話與其國中學姊己○○（綽號小琪）所持用
    之0000000000號行動電話聯絡，約定販賣新臺幣（下同）
    500 元之海洛因1 包，雙方相約在辛○○國中同學乙○○位
    於臺中縣后里鄉○里路21號住處交付。隨即於同日稍晚，辛○○與丙○○一同前往前述乙○○住處，由辛○○將海洛因
    交予己○○，己○○則當場交付500 元予辛○○，完成交易
    。
  (二)於98年4 月19日中午12時33分至12時36分，由辛○○以0000
    000000號行動電話與己○○所持用之0000000000號行動電話
    聯絡，電話中己○○表明欲購買500 元之海洛因1 包，惟價
    金500 元須翌日始能支付，經辛○○當場詢問丙○○，丙○○表示同意後，辛○○與己○○相約在己○○位於臺中縣后
    里鄉○○路233 巷2 弄4 號住處附近交付。隨即於同日稍晚
    ，辛○○前往己○○住處附近將海洛因交予己○○，價金
    500 元則同意讓己○○積欠（迄未給付），完成交易。
  (三)於98年4 月5 日某時，由辛○○以0000000000號行動電話與
    庚○○所持用之0000000000號行動電話聯絡，約定販賣
    1,000 元之甲基安非他命1 包，雙方相約在庚○○位於臺中
    縣后里鄉○○路323 號之2 號住處附近交付。隨即於同日稍
    晚，辛○○騎車搭載丙○○一同前往庚○○住處附近，由辛○○將甲基安非他命交予庚○○，庚○○則當場交付1,000
    元予辛○○，完成交易。
三、辛○○明知甲基安非他命屬毒品危害防制條例第2 條第2 項
    第2 款規定之第二級毒品，不得無故持有或販賣，竟基於販
    賣甲基安非他命以營利之犯意，分別於：
  (一)98年4 月10日上午11時26分至下午5 時23分，以不知情之丙○○所有之0000000000號行動電話與丁○○所持用之000000
    0000號行動電話簡訊及通話聯絡，約定販賣4,500 元之甲基
    安非他命1 包，雙方相約在臺中縣外埔鄉○○路中油加油站
    旁交付。隨即於同日稍晚，在上址一手交錢，一手交貨，完
    成交易。
  (二)98年4 月16日上午10時01分至10時31分，以不知情之丙○○
    所有之00 00000000 號行動電話與丁○○所持用之00000000
    00號行動電話聯絡，約定販賣1,500 元之甲基安非他命1 包
    ，雙方相約在臺中縣后里鄉后里火車站旁交付。隨即於同日
    稍晚，辛○○前往后里火車站旁將甲基安非他命交予丁○○
    ，丁○○則於當日晚間提領1,500 元，在后里火車站旁交給
    辛○○，完成交易。
四、嗣辛○○於98年6 月15日下午1 時30分許，在臺中縣后里鄉
    ○○路郵局前為警拘提到案，進而循線查獲上情。
五、案經臺中縣警察局移送臺灣臺中地方法院檢察署檢察官偵查
    起訴。
    理    由
一、證據能力之說明
  (一)按被告以外之人於檢察事務官、司法警察官或司法警察調查
    中所為之陳述，與審判中不符時，其先前之陳述具有較可信
    之特別情況，且為證明犯罪事實存否所必要者，得為證據，
    刑事訴訟法第159 條之2 定有明文。本件證人己○○於警詢
    之陳述與審判中所為陳述不符（不符部分詳後述），被告之
    辯護人爭執上開證人警詢之證據能力，惟本院審酌證人己○○於警詢之陳述距案發日較近，當時記憶自較深刻，可立即
    反應所知，不致因時隔日久而遺忘案情，又無來自被告同庭
    在場之壓力而出於虛偽不實之指證，或事後串謀而故為迴護
    被告之機會，則其於警詢中所為之證述，客觀上應具有較可
    信之特別情況，且亦為證明犯罪事實存否所必要，依上揭規
    定，證人己○○於警詢之證言自有證據能力。
  (二)另按被告以外之人於偵訊中向檢察官所為之陳述，除顯有不
    可信之情況者外，得為證據，亦為刑事訴訟法第159 條之1
    第2 項所明定。而所謂不可信情況之認定，法院應審酌被告
    以外之人於陳述時之外在環境及情況，例如：陳述時之心理
    狀況、有無受到外力干擾等，以為判斷之依據，故係決定陳
    述有無證據能力，而非決定陳述內容之證明力。是被告以外
    之人前於偵查中已具結而為證述，除反對該項供述得具有證
    據能力之一方，已釋明「顯有不可信之情況」之理由外，皆
    得為證據；又司法實務運作上，咸認偵查中檢察官向被告以
    外之人所取得之陳述，原則上均能遵守法律規定，不致違法
    取供，其可信性極高，因而明定除顯有不可信之情況者外，
    得為證據，即被告以外之人於偵查中依法應具結者已具結，
    向檢察官所為之陳述，原則上具有證據能力，於例外「顯有
    不可信之情況」，始不具證據能力。本件證人己○○於檢察
    官偵查時，以證人之身份，經檢察官告以具結之義務及偽證
    之處罰，經具結而擔保其證述之真實性，復無證據顯示係遭
    受強暴、脅迫、詐欺、利誘等外力干擾情形，或在影響其心
    理狀況致妨礙其自由陳述等顯不可信之情況下所為。又證人
    己○○於本院審理時業已到庭接受詰問，已確保被告之對質
    詰問權，其於偵訊時之陳述既無顯不可信之情況，依前開說
    明，自有證據能力。
二、得心證之理由
  (一)訊據被告矢口否認有何轉讓海洛因或販賣海洛因、甲基安非
    他命犯行，辯稱：戊○○部分，我沒有提供摻有海洛因之香
    菸給他施用；己○○部分，她是拜託我向丙○○拿海洛因給
    她，她不是跟我買，而是跟丙○○買；庚○○部分，我不記
    得是否與丙○○共同前往，即使共同前往，我與丙○○也沒
    有販賣甲基安非他命之犯意聯絡；丁○○部分，我沒有販賣
    甲基安非他命給他云云。
  (二)經查：
  1.被告上開轉讓海洛因予戊○○之犯罪事實，業據證人戊○○
    於本院審理時具結證述：「（簡訊內容要請你抽1 支不一樣
    的，意思為何？）香菸，摻有海洛因的香菸」、「確定是摻
    有海洛因的香菸，因為我後來跟他有見面」、「在我家，幾
    點我不確定…是傳完簡訊的晚上才見面」、「（你確實施用
    這支被告提供給你摻有海洛因的香菸是在哪裡施用？）住處
    外面被告的自用小客車上，當時停放我住處外面」、「我有
    看到被告摻進去，數量很少，只有一點點，大約零點多，用
    1 次的量」、「被告給我後我馬上施用」等語綦詳（見本院
    卷第62至64頁），並有被告以丙○○所有之0000000000號行
    動電話與戊○○所持用之0000000000號行動電話，於98年4
    月16日晚間8 時26分至晚間8 時48分，簡訊內容為「我請你
    啦」、「真的嗎」、「抽1 支不一樣的，看得懂嗎」等關於
    本案轉讓海洛因之通訊監察譯文在卷可稽（見偵卷第117 頁
    ）。證人戊○○於偵查中雖曾稱被告提供摻有海洛因香菸給
    其施用之日期為98年4 月12日，惟其於本院審理時已更正並
    表示：被告只有免費給我1 次，應該是通聯顯示的日期才正
    確，偵查中是我記錯了（見本院卷第64頁），自應以其於本
    院審理時所述被告轉讓海洛因之時間及通訊監察譯文所顯示
    之簡訊日期即98年4 月16日，認定被告此部分犯罪時間。
  2.被告上開與丙○○共同販賣海洛因予己○○2 次之犯罪事實
    ，業據證人己○○於警詢時證稱：「我共向綽號阿寶購買2
    次，第1 次為98年4 月18日大約早上1 點多，以500 元向綽
    號阿寶購買1 包夾鏈袋包裝之海洛因毒品，足夠讓我吸食1
    次的量，交易地點在上后里乙○○他家中交易成功，我們當
    場銀貨兩訖。第2 次為98年4 月19日中午12點多，在我家外
    面斜坡，以500 元向綽號阿寶購買1 包夾鏈袋包裝之海洛因
    毒品，足夠讓我吸食1 次的量」、「我以我的手機00000000
    00撥打綽號阿寶的電話0000000000號」（見警卷第49頁），
    及於偵查中具結證述：「辛○○是我后綜國中的學弟，98年
    4 月18日凌晨1 點多以0000000000打到0000000000與辛○○
    聯絡，約在上后里甲后路的后義宮見面，我以500 元跟他買
    1 包，重量不清楚，就回家施用。98年4 月19日中午12時許
    ，也是打電話給他聯絡，約在我住處對面的斜坡，也是買
    500 元，就回家施用」等語（見偵卷第74、75頁），暨於本
    院審理時具結證稱：「（你在偵查中提到是在甲后路的后義
    宮？）乙○○家就在后義宮附近，我指的后義宮就是乙○○
    家，被告是在乙○○家裡面交海洛因給我」、「（4 月18日
    的海洛因是從被告身上拿出來給你？）…他一進門就從他手
    中交給我的」、「（98年4 月19日在你家附近被告交付海洛
    因給你，是他自己1 個人來，還是跟丙○○一起來？）被告
    自己來」、「19日這1 次海洛因是被告交給我的…價值是
    500 元的海洛因…我到現在還沒有給500 元」等語（見本院
    卷第76頁至第78頁），並有被告以丙○○所有之0000000000
    號行動電話與己○○所持用之0000000000號行動電話，於98
    年4 月18日凌晨0 時32分至1 時10分，通話內容為「你要拿
    女生嗎」、「嗯」、「好啊」、「你要多少」、「500 啊」
    、「你在哪裡」、「我在信仔他家（通訊監察譯文載為進仔
    ，此部分業經己○○於本院審理時表明應為信仔，即乙○○
    ）」，以及其2 人以前揭行動電話於98年4 月19日中午12時
    33分至12時36分，通話內容為「我想叫你幫我跟他拿500 ，
    我明天下班再拿錢給他」、「你自己跟他說啦」、「（阿寶
    對阿修說，通訊監察譯文載為阿秋，此部分亦經己○○於本
    院審理時表明應為阿修，即丙○○））小琪啦」、「她要什
    麼，女的喔」、「她說明天再給你錢」、「好」、「喂，他
    說好啦」等關於本案販賣海洛因之通訊監察譯文附卷可憑（
    見警卷第22頁）。有關98年4 月19日購買海洛因之價金500
    元，己○○於警詢時雖稱當場銀貨兩訖，惟依前揭通訊監察
    譯文所示，己○○於電話中已表明要先欠著，被告經徵詢丙○○同意讓己○○積欠後，始前往交易，且己○○於本院審
    理時亦證稱：98年4 月19日買海洛因的500 元到現在還沒有
    給等語，其此部分證詞與前揭通訊監察譯文內容相符，故應
    認定98年4 月19日被告與丙○○共同販賣海洛因予己○○之
    對價500 元尚未收到。另針對98年4 月18日購買海洛因之價
    金500 元，己○○於本院審理時雖改稱：4 月18日錢是交給
    丙○○云云，然己○○此部分證詞與其前於警詢、偵查所為
    之陳述不一，衡以其於警詢、偵查中陳述時，距離案發日期
    較接近，記憶應較深刻清晰，亦較少不當外力干預或利害關
    係考量，所為之陳述應較事後翻異之詞接近真實，而為可採
    。再參以己○○於本院審理作證時，對於是否向被告購買海
    洛因，多次表示不知如何回答、不想當證人，甚至當庭落淚
    ，可見己○○對於與被告同庭在場，甚感壓力，且其針對98
    年4 月18日之500 元究係交給何人，先是稱忘記了，後改稱
    錢應該是交給阿修，隨後又再改稱500 元應該是當場交付給
    被告，證詞反覆不一，足見己○○於本院審理時，已有記憶
    模糊不清之情形，自不足執其於本院審理時所為翻異之證詞
    ，作為對被告有利之認定。
  3.被告上開與丙○○共同販賣甲基安非他命予庚○○之犯罪事
    實，業據證人庚○○於本院審理時具結證述：「（98年4 月
    5 日那1 次？）那1 次我有碰到辛○○，辛○○留電話給我
    ，我說如果我想要毒品的話，打這支電話給辛○○他說他會
    幫我」、「（你們4 月5 日當天聯絡是聯絡什麼事情？）…
    4 月5 日是聯絡拿毒品的事」、「（你們後來約在哪裡交易
    ？）不到3 分鐘被告叫我馬上下去我家樓下，阿寶載丙○○
    在我面前出現，我用1,000 元買到安非他命」、「被告與丙○○一起出現，我拿錢給被告，被告就把安非他命1 包夾到
    我拿錢的那1 支手，當場一手交錢一手交貨」、「（98年4
    月5 日你撥打0000000000電話是阿寶即被告接聽的？）是的
    ，他還告訴我他在我家附近」等語在卷（見本院卷第155 頁
    反面至第157 頁）。
  4.被告上開販賣甲基安非他命予丁○○2 次之犯罪事實，業據
    證人丁○○於本院審理時具結證稱：「（被告在98年4 月10
    日…是否在臺中縣外埔鄉○○路中油加油站旁賣你4,500 元
    的安非他命？）是的」、「（98年4 月16日…是否有在臺中
    縣后里鄉后里火車站賣你1,500 元的安非他命？）有」、「
    （你怎麼知道要跟被告買安非他命？）被告跟我講的」、「
    （98年4 月10日）當天約在臺中縣外埔鄉○○路中油加油站
    旁交易…只有被告1 人來交易，他當場給我1 包安非他命淨
    重約0.8 公克，我當場給他4,500 元」、「（98年4 月16日
    ）接聽電話的是被告，這次是在臺中縣后里鄉后里火車站旁
    ，被告1 人前來，把甲基安非他命1 小包淨重0.2 公克給我
    ，1,500 元是欠著」、「本來我沒有錢，後來我有去領錢交
    給被告，我領1,500 元交給被告，有付清」、「（98年4 月
    16日當天）我回去大甲拿提款卡提錢，再回去原來交易的后
    里火車站旁邊把1,500 元給被告，當時幾點我忘記了，我只
    記得是下班的晚上…是被告1 個人來收錢」等語明確（見本
    院卷第158 頁反面至第159 頁反面），並有被告以丙○○所
    有之0000000000號行動電話與丁○○所持用之0000000000號
    行動電話，於98年4 月10日上午11時26分至下午5 時23分，
    簡訊內容為「你要處理多少」、「估計4 至5 左右」及通話
    內容為「你是要處理多少？41喔」、「對啊」、「上次說的
    那個價格」、「好啦」，以及其2 人以前揭行動電話於98年
    4 月16日上午10時01分至10時31分，通話內容為「你是專程
    上來拿那個一點點的」、「沒有啦」、「不然你要拿多少」
    、「可能2,000 元吧」、「我要改一下，1,500 就好」、「
    怎麼說」、「因為我500 元人家叫我幫他買東西」、「要這
    樣喔」、「不然你給我欠啦」、「好啦好啦」等關於本案販
    賣甲基安非他命之通訊監察譯文在卷可佐（見警卷第43頁正
    反面）。
  5.參以前述證人戊○○、己○○、庚○○、丁○○等人，與被
    告均無冤仇，此為被告所是認，倘被告並無轉讓或販賣毒品
    之情事，渠等衡情當無捏詞誣陷被告致己身陷偽證重責之可
    能與必要，且本案尚有上揭通訊監察譯文之客觀證據可資佐
    證，足見前述證人所述應與事實相符，自得採為認定被告犯
    罪事實之證據。
  6.至證人丙○○於本院審理時，雖證稱：0000000000號行動電
    話是我在使用，辛○○沒有使用，且98年4 月5 日販賣甲基
    安非他命給庚○○那1 次，庚○○是打電話給我，我們約在
    庚○○家附近交易，當天只有我1 個人去，辛○○沒有去云
    云，惟其此部分證詞與前揭證人戊○○、己○○、庚○○、
    丁○○一致所述渠等是撥打0000000000號行動電話與被告聯
    絡毒品事宜，及證人庚○○所述：98年4 月5 日當天是辛○○載丙○○到我住處附近，我把1,000 元交給辛○○，辛○○將甲基安非他命1 包交給我等語，均相矛盾，且丙○○於
    其被訴販賣毒品案件（本院98年度訴字第2753號）98年10月
    6 日審理時，供稱0000000000這支電話並不是我的手機門號
    （見本院卷第145 頁），前後供述不一，足見其為脫免自身
    刑責及迴護共犯即本件被告，有臨訟編纂辯詞之情形，自亦
    不足執其於本院審理時所為之證詞，作為對被告有利之認定
    。
  (三)綜上所述，被告所辯不足為採。參以近年來毒品之濫用，危
    害國民健康與社會安定日益嚴重，治安機關對於販賣毒品之
    犯罪行為，無不嚴加查緝，各傳播媒體對於政府大力掃毒之
    決心亦再三報導，已使毒品不易取得且物稀價昂，苟本件被
    告與共犯丙○○於買賣之過程中無利可圖，縱屬至愚，亦無
    甘冒被取締移送法辦判處重刑之危險而平白從事海洛因買賣
    之理，是其販入之價格必較其出售之價格為低，而有從中賺
    取買賣價差牟利之意圖，應屬合理認定。又被告販賣予己○○之海洛因及販賣予庚○○之甲基安非他命雖均為丙○○所
    提供，惟被告既參與交付毒品、收取價金之構成要件行為，
    自應論以共同正犯，而非幫助犯。本件事證明確，被告上開
    轉讓、販賣第一級毒品及販賣第二級毒品等犯行均堪認定，
    應予依法論科。
三、論罪科刑
  (一)核被告上開犯罪事實一所為，係犯毒品危害防制條例第8 條
    第1 項之轉讓第一級毒品罪，上開犯罪事實二編號(一)、(二)所
    為，均係犯同條例第4 條第1 項之販賣第一級毒品罪，上開
    犯罪事實二編號(三)及犯罪事實三編號(一)、(二)所為，均係犯同
    條例第4 條第2 項之販賣第二級毒品罪（被告行為後，毒品
    危害防制條例第4 條第1 項「製造、運輸、販賣第一級毒品
    者，處死刑或無期徒刑；處無期徒刑者，得併科新臺幣1000
    萬元以下罰金」，雖已於98年5 月20日公布修正為「製造、
    運輸、販賣第一級毒品者，處死刑或無期徒刑；處無期徒刑
    者，得併科新臺幣2000萬元以下罰金」，及第17條第2 項增
    定「犯第4 條至第8 條之罪於偵查及審判中均自白者，減輕
    其刑」之規定。惟依該條例第36條規定自公布後6 個月施行
    ，尚不生比較適用之問題）。被告因轉讓而持有海洛因、因
    販賣而持有海洛因、甲基安非他命，其持有之低度行為應各
    為轉讓、販賣之高度行為所吸收，均不另論罪。
  (二)被告就上開犯罪事實二編號(一)至(三)所載2 次販賣海洛因及1
    次販賣甲基安非他命犯行，皆與丙○○有犯意聯絡及行為分
    擔，均為共同正犯。起訴書僅記載被告與丙○○就上開犯罪
    事實二編號(三)犯行，有犯意聯絡及行為分擔而應論以共同正
    犯，尚有未合，應予補充更正。
  (三)被告所犯上開1 次轉讓第一級毒品、2 次販賣第一級毒品、
    3 次販賣第二級毒品之行為，犯意各別，行為互殊，應予分
    論併罰。
  (四)被告前因毒品危害防制條例案件，經法院判決並定執行刑有
    期徒刑1 年2 月確定，於97年12月9 日假釋出監，嗣於98年
    1 月7 日假釋期滿未經撤銷假釋以已執行完畢論，有卷附臺
    灣高等法院被告前案紀錄表可考，其於有期徒刑執行完畢後
    5 年內故意再犯本件有期徒刑以上之數罪，均為累犯，除販
    賣第一級毒品罪法定刑為死刑、無期徒刑及販賣第二級毒品
    法定刑為無期徒刑部分依法均不得加重外，應就其所犯轉讓
    第一級毒品及販賣第一、二級毒品罪除上開不得加重以外之
    部分均加重其刑。
  (五)毒品危害防制條例第4 條第1 項之罪，其法定刑為死刑或無
    期徒刑，刑度甚重。然同為販賣第一級毒品之人，其原因動
    機不一，犯罪情節未必盡同，或有大盤毒梟者，亦有中、小
    盤之分，甚或僅止於吸毒者友儕間為求互通有無之情形亦所
    在多有，其販賣行為所造成危害社會之程度自屬有異，法律
    科處此類犯罪，所設之法定最低本刑卻不可謂不重。為達懲
    儆被告，並可達防衛社會之目的者，自非不可依客觀之犯行
    與主觀之惡性二者加以考量其情狀，是否有可憫恕之處，適
    用刑法第59條之規定酌量減輕其刑，期使個案裁判之量刑，
    能斟酌至當，符合比例原則。本件考量被告販賣第一級毒品
    部分，次數僅2 次，對象僅1 人，實際僅收得500 元，數量
    及所得非多，就全部犯罪情節觀之，尚非重大惡極，相較於
    長期、大量販賣毒品之真正毒梟而言，其對社會秩序與國民
    健康之危害，顯然較不成比例，倘科以最輕之法定本刑無期
    徒刑，未免過苛，且無從與真正長期、大量販毒之惡行區別
    ，是本院衡其犯罪情狀，認被告就其所犯販賣第一級毒品罪
    部分若科以最輕刑度，仍屬過重，在客觀上應足以引起一般
    人之同情，確有法重情輕之失衡情狀，爰均依刑法第59 條
    之規定，就其上開2 次販賣第一級毒品犯行，各予以酌量減
    輕其刑，並就得併科罰金刑之部分，依法先加後減之。
  (六)爰審酌被告為圖私利販賣毒品，戕害他人健康，違反國家禁
    令，助長社會上施用毒品之不良風氣，對社會治安所生之危
    害非輕，犯後於事證明確之情形下，猶矢口否認犯行，對於
    自己違法行為欠缺悔悟改過之具體表現，惟其本案販賣之對
    象、數量、所得非多，暨其轉讓毒品之數量、犯罪之動機、
    目的等一切情狀，分別量處如主文所示之刑，並定其應執行
    刑。公訴人具體求處有期徒刑30年，稍有過重，併予敘明。
  (七)末按犯毒品危害防制條例第4 條至第9 條、第12條、第13條
    或第14條第1 項、第2 項之罪者，其供犯罪所用或因犯罪所
    得之財物均沒收之，如全部或一部不能沒收時，追徵其價額
    或以其財產抵償之，毒品危害防制條例第19條第1 項定有明
    文。倘犯罪所得之財物為新臺幣時，因其本身即為我國現行
    貨幣價值之表示，固不發生追徵其價額之問題。惟其犯罪所
    得若為新臺幣以外之財物，而全部或一部不能沒收時，則應
    追徵其價額，使其繳納與原物相當之價額，或以其財產抵償
    之，方能達到沒收之目的。其供犯罪所用之物若為新臺幣以
    外之財物，而全部或一部不能沒收時，亦同（最高法院98年
    度台上字第2083、3039號判決要旨參照）。次按毒品危害防
    制條例第19條第1 項規定，犯販賣毒品罪者，其犯罪所得之
    財物均沒收之，如全部或一部不能沒收時，追徵其價額或以
    其財產抵償之。係採義務沒收主義。故販賣毒品所得之對價
    ，不問其中成本若干，利潤多少，均應全部諭知沒收，貫徹
    政府查禁煙毒之決心，以符立法本旨（最高法院91年度台上
    字第2419號判決要旨參照）。據此，本案被告與共犯丙○○
    就上開犯罪事實二欄編號(一)至(三)販毒實際所得共1,500 元，
    雖均未扣案，仍應依毒品危害防制條例第19條第1 項規定宣
    告連帶沒收，如全部或一部不能沒收時，以其2 人財產連帶
    抵償之。又被告就上開犯罪事實三編號(一)、(二)販毒所得共
    6,000 元，雖未扣案，仍應依毒品危害防制條例第19條第1
    項規定宣告沒收，如全部或一部不能沒收時，以其財產抵償
    之。另0000000000號行動電話1 支（價值約1,500 元，含門
    號卡1 枚），雖未據扣案，然依共犯丙○○於本院審理時所
    述，該手機及門號卡均為其所有，且依本院調查證據之結果
    ，足認該行動電話係供被告與丙○○共犯上開犯罪事實二編
    號(一)至(三)3 次販毒犯行所用之物，參諸前述說明，亦應依毒
    品危害防制條例第19條第1 項規定，於該3 次犯行主文項下
    諭知沒收，如全部或一部不能沒收時，與丙○○連帶追徵其
    價額或以其與丙○○財產連帶抵償之。至扣案之甲基安非他
    命2 包（驗餘淨重分別為0.766 公克、0.574 公克）、吸食
    器1 組及0000000000號行動電話1 支（含門號卡1 枚），被
    告供稱與其本案犯罪無涉，卷內亦無證據證明該等物品與被
    告本案犯罪事實有關，爰不予諭知沒收。
四、丙○○於本院審理時以證人身分供前具結，而就案情有重要
    關係之事項為虛偽陳述（詳如前述），涉犯偽證罪嫌部分，
    應由檢察官另行依法處理，併予敘明。
據上論斷，應依刑事訴訟法第299 條第1 項前段，毒品危害防制
條例第4 條第1 項、第2 項、第8 條第1 項、第19條第1 項，刑
法第11條、第28條、第47條第1 項、第59條、第51條第5 款，判
決如主文。
本案經檢察官甲○○到庭執行職務。
中    華    民    國    98    年    11    月    17    日
                  刑事第十一庭   審判長法  官  李雅俐
                                       法  官  蔡美華
                                       法  官  羅智文
以上正本證明與原本無異。
如不服本判決應於收受判決後10日內向本院提出上訴書狀，並應
敘述具體理由；其未敘述上訴理由者，應於上訴期間屆滿後20日
內向本院補提理由書（均須按他造當事人之人數附繕本）「切勿
逕送上級法院」。
                                       書記官  鄭淑英
中    華    民    國    98    年    11    月    17    日
附表
1.犯罪事實：如犯罪事實欄一所示部分。
  主文：辛○○轉讓第一級毒品，累犯，處有期徒刑壹年陸月。
2.犯罪事實：如犯罪事實欄二之(一)所示部分。
  主文：辛○○共同販賣第一級毒品，累犯，處有期徒刑拾陸年
        。未扣案之0000000000號行動電話壹支（價值約新臺幣
        壹仟伍佰元，含門號卡壹枚）沒收，如全部或一部不能
        沒收時，與丙○○連帶追徵其價額或以其與丙○○財產
        連帶抵償之；未扣案之販賣毒品所得新臺幣伍佰元與丙○○連帶沒收，如全部或一部不能沒收時，以其與丙○○財產連帶抵償之。
3.犯罪事實：如犯罪事實欄二之(二)所示部分。
  主文：辛○○共同販賣第一級毒品，累犯，處有期徒刑拾陸年
        。未扣案之0000000000號行動電話壹支（價值約新臺幣
        壹仟伍佰元，含門號卡壹枚）沒收，如全部或一部不能
        沒收時，與丙○○連帶追徵其價額或以其與丙○○財產
        連帶抵償之。
4.犯罪事實：如犯罪事實欄二之(三)所示部分。
  主文：辛○○共同販賣第二級毒品，累犯，處有期徒刑捌年。
        未扣案之0000000000號行動電話壹支（價值約新臺幣壹
        仟伍佰元，含門號卡壹枚）沒收，如全部或一部不能沒
        收時，與丙○○連帶追徵其價額或以其與丙○○財產連
        帶抵償之；未扣案之販賣毒品所得新臺幣壹仟元與丙○○連帶沒收，如全部或一部不能沒收時，以其與丙○○
        財產連帶抵償之。
5.犯罪事實：如犯罪事實欄三之(一)所示部分。
  主文：辛○○販賣第二級毒品，累犯，處有期徒刑捌年。
        未扣案之販賣毒品所得新臺幣肆仟伍佰元沒收，如全部
        或一部不能沒收時，以其財產抵償之。
6.犯罪事實：如犯罪事實欄三之(二)所示部分。
  主文：辛○○販賣第二級毒品，累犯，處有期徒刑捌年。
        未扣案之販賣毒品所得新臺幣壹仟伍佰元沒收，如全部
        或一部不能沒收時，以其財產抵償之。
附錄論罪科刑法條
毒品危害防制條例第4條第1項、第2項
製造、運輸、販賣第一級毒品者，處死刑或無期徒刑；處無期徒
刑者，得併科新臺幣 1 千萬元以下罰金。
製造、運輸、販賣第二級毒品者，處無期徒刑或 7 年以上有期
徒刑，得併科新臺幣 1 千萬元以下罰金。
毒品危害防制條例第8條第1項
轉讓第一級毒品者，處 1 年以上 7 年以下有期徒刑，得併科新
臺幣 1 百萬元以下罰金。


司法院資訊處製作；財團法人民間司法改革基金會備份。
